# 关于瑞华研究2010-20192010-2019汇编中问题1-1-641-1-64投资性房地产请教陈版主

提问人：zzjing 时间：2020-02-15 16:25:07
在瑞华研究2010-20192010-2019汇编中，问题1-1-641-1-64部分出租自建房屋建筑物转入投资性房地产这问题中提到，““应将该房屋所占土地使用权价值按照房屋建筑物中自用建筑面积和对外出租建筑面积的比例进行分摊，将分摊到对外出租建筑面积的土地使用权价值一并转入投资性房地产的成本中，而不论该投资性房地产的后续计量是采用成本模式还是公允价值模式””，对此请教陈版主两个问题 1 、此部分转入投资性房地产成本中的土地使用权的价值在账务处理上是单独入账即投资性房地产-成本-土地使用权，还是和房屋建筑物的价值合并列示为投资性房地产-成本-房屋建筑物；
2 、若企业对该土地使用权的摊销年限原为 50 年（剩余年限 45 年），房屋建筑物的折旧年限为 20 年（剩余年限 15年），在转为投资性房地产时是否要采用折旧摊销年限是否要调整为一致？若出租年限是 10 年的话，如需调整一致那调整后的剩余折旧摊销年限为 15 年还是 10 年； 3 、如果是用作出售的情况下，折旧摊销年限的确定方法是否与 2 中一致。

回答人：chenyiwei
1 、成本模式下单独入账即投资性房地产-成本-土地使用权（因为折旧和摊销年限不同）；公允价值模式下和房屋建筑物的价值合并列示为投资性房地产-成本-房屋建筑物（因为如果不作为一个整体则无法计量其公允价值）。
2 、无需调整一致。
3 、如果是用作出售，则应考虑归类为投资性房地产是否恰当，是否应作为存货或者其他流动资产。